# 请教陈版，房地产合作开发的问题

提问人：satanweijia 时间：2019-03-27 23:12:49
背景：B 公司（实际控制公司为 A公司，持股 50%）于 200X 年拿到两块地，后以自有资金进行开发。但到了 201X 年，A、B 公司资金困难，难以进行后续开发，目前楼主体已封顶，但尚未装修及机电安装等未完成。201X年 A、B 公司引入第三方C 公司，三方约定 C 公司以委贷方式提供 X 亿元，以解决目标项目存在的问题。A、B 公司全权委托 C 公司对目标项目进行全过程的开发管理，主要有： 1 、对目标项目重新设计、改造等 2 、选择供应商，工程款支付和结算等； 3 、施工现场管理； 4 、制定销售方案、售价并决定进行调整； 5 、出租方案确定、承租合同洽商签订； 6 、物业单位选择；......（根据合同条款看，以上 1~6为 C 公司有权作出决定，并不需要 A、B 公司同意）目标项目实现销售后，双方按照协议约定的方式对收益进行分配。
C 公司获取的收益 ={目标项目销售收入 + 租赁收入-接管目标项目后发生的工程款-管理/销售费用-其他销售产生的税金（不包含所得税）-前期 A、B 公司已发生的成本（有另外的限额约定）-C 公司委贷利息收入）}*C 公司享有百分比目前，C 公司把委贷放在持有至到期投资核算。目标项目仍在B 公司账上核算，所有签订的合同，均通过 B公司对外签定。问题： 1 、该项协议是否购成合营安排？根据《企业会计准则第 40 号——合营安排》第二条:“两个或两个以上的参与方对该安排实施共同控制。任何一个参与方都不能够单独控制该安排，对该安排具有共同控制的任何一个参与方均能够阻止其他参与方或参与方组合单独控制该安排。” 从合同条款看，似乎 C 公司已经能单独决定目标项目的重大决策。不太符合合营安排的定义。
2 、如果该协议不构成合营安排，如何界定该事项？认定为长期股权投资？B公司实际为专门开发目标项目设立的公司，从ABC 公司签定的协议来看，C公司已经能决定 B 公司的重大决策。个人感觉也符合《企业会计准则第 33号——合并财务报表》控制的定义：“投资方拥有对被投资方的权力, 通过参与被投资方的相关活动而享有可变回报，并且有能力运用对被投资方的权力影响其回报金额。” 3、如果构成合营安排，认定为共同经营还是合营企业？
3.1 认定为共同经营，目前虽然是通过单独的主体 B 公司达成合营安排，但很有可能划分出目标项目的资产负债。3.1.1 如果能单独划分出目标项目的资产负债，C公司只要确认对应的份额即可？3.1.2 如何不能单独划分出目标项目的资产负债，C公司要如何处理？3.2 认定为合营企业，放在长期股权投资（权益法）进行核算？
个人感觉这个协议签得既有点符合准则 33 号，又有点符合准则 44 号问的问题有点多，感谢陈版！

回答人：chenyiwei
合营安排的特征是 “一致行动” 和 “集体控制”，即所有涉及合营安排的相关活动的决策均需由合营各方共同作出决定。但此处是 C 单方面决定，所以不是合营安排。
C 名义上是向 B 提供委托贷款，但从收益分成安排、决策权等来看，C 能够主导 B项目的相关活动并据此获取可变回报，以及凭借其对 B 的相关活动的主导权影响该等可变回报，故应认为事实上对 B 具有控制权，应将 B纳入 C 的合并报表范围。采用委贷的法律形式可能是出于保障自身资金安全的考虑。